---
title: "hw1"
author: "Талапов Н./Абдулина Л."


#1. Работа с данными 
#Загрузите данные в датафрейм, который назовите data.df. 
```{r} 
data <- read.table("http://www.stats.uwo.ca/faculty/braun/data/rnf6080.dat") 
data.df <- data.frame(data) 
``` 

#Сколько строк и столбцов в data.df? Если получилось не 5070 наблюдений 27 переменных, то проверяйте аргументы. 
```{r} 
nrow(data.df) 
ncol(data.df) 
``` 


#Получите имена колонок из data.df. 
```{r} 
colnames(data.df) 
``` 


#Найдите значение из 5 строки седьмого столбца. 
```{r} 
data.df[5,7] 
``` 


#Напечатайте целиком 2 строку из data.df 
```{r} 
data.df[2,] 
``` 


#Объясните, что делает следующая строка кода names(data.df) <- c("year", "month", "day", seq(0,23)). Воспользуйтесь функциями head и tail, чтобы просмотреть таблицу. Что представляют собой последние 24 колонки? 
```{r} 
names(data.df) <- c("year", "month", "day", seq(0,23)) 
head(data.df) 
tail(data.df) 
``` 
Эта строка переименовывает 1-3 столбцы на "год", "месяц", "день", а последние 24 колонки представляют собой 24 часа в сутки. 



#Добавьте новую колонку с названием daily, в которую запишите сумму крайних правых 24 колонок. Постройте гистограмму по этой колонке. Какие выводы можно сделать? 
```{r} 
data.df[["daily"]] <- rowSums(data.df[c(4:27)]) 
hist(data.df$daily,xlab="Daily",main = "Freq") 
``` 

На гистограмме видны отрицательные значения,возможно, какая-то ошибка при заполнении данных. 


#Создайте новый датафрейм fixed.df в котром исправьте замеченную ошибку. Постройте новую гистограмму, поясните почему она более корректна. 
```{r} 
fixed.df <- data.df 
A <- fixed.df[["daily"]][fixed.df[["daily"]]>=0] 
hist(A) 
``` 



#2. Синтаксис и типизирование 
#Для каждой строки кода поясните полученный результат, либо объясните почему она ошибочна. 

v <- c("4", "8", "15", "16", "23", "42") 
max(v) 
sort(v) 
sum(v) 

1. Создаётся вектор с типом данных char 
2. Выводится значение 8, т.к. в двузначных числах рассматривает только 1-ю цифру. 
3. Производится сортировка по 1-м цифрам. 
4. Ошибка выходит потому что, не возможно суммировать разные типы. 


#Для следующих наборов команд поясните полученный результат, либо объясните почему они ошибочна. 

v2 <- c("5",7,12) 
v2[2] + v2[3] 

df3 <- data.frame(z1="5",z2=7,z3=12) 
df3[1,2] + df3[1,3] 

l4 <- list(z1="6", z2=42, z3="49", z4=126) 
l4[[2]] + l4[[4]] 
l4[2] + l4[4] 

1. Разные типы данных. 
2. Пропущена v. 
3. Определённый тип данных в каждой колонке. 
4. Происходит суммирование num. 
5. Создаёт лист. 
6. Обращается к нему. 
7. Неправильное обращение. 

#3. Работа с функциями и операторами 
#Выведите на экран: 
Числа от 1 до 10000 с инкрементом 372. 
Числа от 1 до 10000 длиной 50. 
```{r} 
seq(1,10000,372) 
seq(1,10000,len=50) 
``` 


#Функция rep() повторяет переданный вектор указанное число раз. Объясните разницу между rep(1:5,times=3) и rep(1:5, each=3). 
```{r} 
rep(1:5,times=3) 
rep(1:5, each=3) 
``` 
Повторяет выбранное ровно 3 раза. 
Повторяет каждое число 3 раза.