---
title: "ДЗ2"
author: "Талапов Н./Абдулина Л."
---

#загрузка и очистка
```{r}
data <- read.csv("https://raw.githubusercontent.com/SergeyMirvoda/da2016/master/data/calif_penn_2011.csv");
```
загрузили данные в датафрейм 

#количество строк и столбцов
```{r}
nrow(data)
ncol(data)
```
вывод общего списка строк и столбцов

```{r}
colSums(apply(data,c(1,2), is.na))
```
поиск значений NA по таблице

```{r}
na.omit(data)->Talapov
nrow(data)-nrow(Talapov)
```
удаление значений NA, строк удалено - 670, не соответствует п.3

#Новые дома

Переменная(колонка) Built_2005_or_later содержит данные о проценте домов, построенных с 2005 года. Постройте диаграмму рассеяния (scatterplot) медианы стоимости домов (переменная Median_house_value) относительно процента новых домов.

```{r}
Built_2005 = data[,'Built_2005_or_later']
Median_house = data[,'Median_house_value']
plot(Talapov$Built_2005_or_later, Talapov$Median_house_valuex, xlab = "новые дома", ylab = "стоимости домов")
```

#Постройте ещё два графика для каждого из штатов отдельно. Номер штата содержится в переменной (STATEFP), где Калифорния 6-й штат, а Пенсильвания 42.

Калифорния

```{r}
Built_2005 = data[,'Built_2005_or_later']
Median_house = data[,'Median_house_value']
plot(Talapov$Built_2005_or_later[Talapov$STATEFP == 6], Talapov$Median_house_value [Talapov$STATEFP == 6], xlab = "Процент новых домов", ylab = "Медиана стоимости домов")
```

Пенсильвания

```{r}
Built_2005 = data[,'Built_2005_or_later']
Median_house = data[,'Median_house_value']
plot(Talapov$Built_2005_or_later[Talapov$STATEFP == 42], Talapov$Median_house_value [Talapov$STATEFP == 42], xlab = "Процент новых домов", ylab = "Медиана стоимости домов")
```

#Незанятые дома

Уровень найма (vacancy rate) — доля домов, которые не были заняты. В данных содержатся колонки, содержащие общее количество домовладений и количество не занятых домовладений.

добавили vacancy_rate

```{r}
Talapov$Vacant_units/Talapov$Total_units->Talapov$Vacancy_rate
```

нашли минимум, максимум, среднее и медиану

```{r}
min(Talapov$Vacancy_rate)
max(Talapov$Vacancy_rate)
mean(Talapov$Vacancy_rate)
median(Talapov$Vacancy_rate)
```

построили диаграмму 

```{r}
plot(Talapov$Median_house_value, Talapov$Vacancy_rate, xlab = "стоимость жилья", ylab = "найм")
```
дешёвые дома в приоритете

#Корреляция

Колонка COUNTYFP содержит числовой код округа внутри штата. Нас интересуют Butte County (округ 7 в Калифорнии), Santa Clara (округ 85 в Калифорнии) и York County (округ 133 в Пенсильвании).

```{r}
acc <- c()
for (tract in 1:nrow(Talapov)) {
  if (Talapov$STATEFP[tract] == 6) {
    if (Talapov$COUNTYFP[tract] == 1) {
      acc <- c(acc, tract)
    }
  }
}
accmv <- c()
for (tract in acc) {
  accmv <- c(accmv, Talapov[tract,10])
}
median(accmv)
```
в acc записываются домовладения в Калифорнии
в acсm записывается стоимость домов 

нашли средний процент (Butte County, Santa Clara, York County)

```{r}
mean(Talapov$Total_units[Talapov$STATEFP == 6 & Talapov$COUNTYFP == 7])
mean(Talapov$Total_units[Talapov$STATEFP == 6 & Talapov$COUNTYFP == 85])
mean(Talapov$Total_units[Talapov$STATEFP == 42 & Talapov$COUNTYFP == 133])
```

Функция cor рассчитывает коэффициент корреляции между двумя переменными. Рассчитайте корреляцию между медианы стоимости домовладений и процентом построенных домов:

1) для всего набора данных

```{r}
cor(Talapov$Median_house_value, Talapov$Built_2005_or_later)
```

2) для Калифорнии

```{r}
cor(Talapov$Median_house_value [Talapov$STATEFP == 6], Talapov$Built_2005_or_later [Talapov$STATEFP == 6])
```

3) для Пенсильвании

```{r}
cor(Talapov$Median_house_value [Talapov$STATEFP == 42], Talapov$Built_2005_or_later [Talapov$STATEFP == 42])
```

4) для округа Butte County

```{r}
cor(Talapov$Median_house_value [Talapov$STATEFP == 6 & Talapov$COUNTYFP == 7], Talapov$Built_2005_or_later [Talapov$STATEFP == 6 & Talapov$COUNTYFP == 7])
```

5) для округа Santa Clara

```{r}
cor(Talapov$Median_house_value [Talapov$STATEFP == 6 & Talapov$COUNTYFP == 85], Talapov$Built_2005_or_later [Talapov$STATEFP == 6 & Talapov$COUNTYFP == 85])
```

6) для округа York County

```{r}
cor(Talapov$Median_house_value [Talapov$STATEFP == 42 & Talapov$COUNTYFP == 133], Talapov$Built_2005_or_later [Talapov$STATEFP == 42 & Talapov$COUNTYFP == 133])
```

Постройте три диаграммы медианы стоимости домовладений относительно медианы дохода для трёх округов.

для округа Butte County

```{r}
Median_household = data[,'Median_household_income']
Median_house = data[,'Median_house_value']
plot(Talapov$Median_household_income [Talapov$STATEFP == 6 & Talapov$COUNTYFP == 7], Talapov$Median_house_value [Talapov$STATEFP == 6 & Talapov$COUNTYFP == 7], xlab="доход", ylab = "стоимость домов")
```

для округа Santa Clara

```{r}
Median_household = data[,'Median_household_income']
Median_house = data[,'Median_house_value']
plot(Talapov$Median_household_income [Talapov$STATEFP == 6 & Talapov$COUNTYFP == 85], Talapov$Median_house_value [Talapov$STATEFP == 6 & Talapov$COUNTYFP == 85], xlab="доход", ylab = "стоимость домов")
```

для округа York County

```{r}
Median_household = data[,'Median_household_income']
Median_house = data[,'Median_house_value']
plot(Talapov$Median_household_income [Talapov$STATEFP == 42 & Talapov$COUNTYFP == 133], Talapov$Median_house_value [Talapov$STATEFP == 42 & Talapov$COUNTYFP == 133], xlab="доход", ylab = "стоимости домов")
```
