---
title: "Untitled"
author: "Талапов Н./Абдулина Л."

#1. Загрузите датафрейм cats (посмотреть описание датафрейма можно при помощи команды help(cats)) из пакета MASS, при помощи команд: library(MASS) data(cats). 

```{r} 
library(MASS) 
data(cats) 
``` 

#2. Выполните команду summary(cats) и опишите результат. 
```{r} 
summary(cats) 
``` 
#Данные о котах и кошках, включающие следующие значения: 
#Sex - пол 
#Bwt - вес тела в кг 
#Hwt -вес сердца в г 



#3. Рассчитайте среднее (mean), среднеквадратичное отклонение (sd) и дисперсию (var) веса кошачьих сердец. 
```{r} 
mean(cats$Hwt) 
sd(cats$Hwt) 
var(cats$Hwt) 
``` 

#4. При помощи полученных значений и формул выше, рассчитайте параметры a и s. Округлите до разумного числа знаков. 
```{r} 
a <- round((mean(cats$Hwt)**2/var(cats$Hwt)),2) 
s <- round((var(cats$Hwt)/mean(cats$Hwt)),2) 
``` 


#5. Напишите функцию для расчёта параметров a и s через дисперсию и среднее для передаваемого вектора чисел. Функция должна зазываться my.gamma и возвращать рассчитанные параметры в виде именованного вектора. 
```{r} 
my.gamma <- function(x) { 
m <- mean(x) 
v <- var(x) 
a <- m**2/v 
s <- v/m 
return(c(a=a,s=s)) 
} 
``` 

#6. Какие результаты возвращает функция для вектора весов сердец? Сходятся ли они с ответами в п. 4? Должны сходиться? 
```{r} 
round(my.gamma(cats$Hwt),2) 
``` 
#Ответы с п.4 сходятся 

#7. Постройте гистограмму весов. Добавьте на гистограмму кривую плотности вероятности при помощи функций curve и dgamma, указав ранее найденные параметры формы и масштаба. 
```{r} 
hist(cats$Hwt,probability=T) 
curve(dgamma(x,shape=a,scale=s),add=T) 
``` 

#8. Получите параметры a и s отдельно для котов и кошек, использовав функцию my.gamma. 
```{r} 
F<-round(my.gamma(cats$Hwt[cats$Sex=='F']),2) #Кошки 
M<-round(my.gamma(cats$Hwt[cats$Sex=='M']),2) #Коты 
``` 

#9. Постройте полученные функции распределения на одном графике, используя curve и dgamma. 
```{r} 
hist(cats$Hwt,ylim=c(0,0.3),probability=T,breaks=50) 
curve(dgamma(x,shape=F[1],scale=F[2]),add=T,col='336666') 
curve(dgamma(x,shape=M[1],scale=M[2]),add=T,col='336600') 
``` 

#10. Случайным образом разделите данные на две группы одного размера равного количеству котов и кошек соответственно. Получите гамма-параметры для обеих групп. Повторите эксперимент несколько раз. Найдите среднюю разницу между результатами групп. 
```{r} 
F1<-cats[which(cats$Sex=='F'),] 
M1<-cats[which(cats$Sex=='M'),] 
cr<-data.frame() 
for (it in 1:5) { 
F2<-sample(dim(F1)[1]); 
F2.1<-F2[1:as.integer(length(F2)/2)]; 
F2.2<-F2[ceiling(length(F2)/2):length(F2)]; 
M2<-sample(dim(M1)[1]); 
M2.1<-M2[1:as.integer(length(M2)/2)]; 
M2.2<-M2[ceiling(length(M2)/2):length(M2)]; 
FM.1<-rbind(F1[F2.1,],M1[M2.1,]) 
FM.2<-rbind(F1[F2.2,],M1[M2.2,]) 
fm<- data.frame(my.gamma(FM.1$Hwt),my.gamma(FM.2$Hwt)) 
cr<-rbind(cr,fm) 
} 

``` 

#11. Данные a и s в каждом из экспериментов меняются в зависимости от случайной перестановки величин, поэтому они разные.