---
title: "lb5"
author: "Талапов Н./Абдулина Л."

```{r} 
library(MASS) 
data(cats) 
summary(cats) 
``` 


#1. В папке с этим заданием в файле lab5.R находится определение функции gamma.estimate, которую вы должны были написать в прошлой лабораторной (my.gamma). 
```{r} 
gamma.estimate <- function(data) { 
m <- mean(data) 
v <- var(data) 
s <- v/m 
a <- m/s 
return(c(a=a,s=s)) 
} 
``` 


#2. Возьмите данные четырёх первых кошек из набора данных. Используя функцию gamma.estimate, получите оценки s и a для каждой кошки из выбранных. Получите стандартную ошибку методом перочинного ножа для a и для s. Не нужно писать для этого функции, просто вызовите нужное кол-во раз функцию, сохраните результаты в переменные или вектор и рассчитайте дисперсию. 
```{r} 
c0<-cats[1:4,] 
c1<-gamma.estimate(c0$Hwt[1]) 
c2<-gamma.estimate(c0$Hwt[2]) 
c3<-gamma.estimate(c0$Hwt[3]) 
c4<-gamma.estimate(c0$Hwt[4]) 
cats1 <- rbind(c1,c2,c3,c4) 
(var(cats1[,1])*(length(cats1[,1])-1)^2/length(cats1[,1]))^(1/2) 
(var(cats1[,2])*(length(cats1[,2])-1)^2/length(cats1[,2]))^(1/2) 
``` 



#3. Напишите функцию my.gamma.jk(), принимающую вектор и возвращающую стандартные ошибки для a и b. Функция должна вызывать gamma.estimate. Допустимо использовать циклы. 
```{r} 
my.gamma.jk <- function(x) 
{ 
parameters <- data.frame(a=0, s=0) 
for (i in 1:NROW(x)) 
{ 
p <- data.frame(a = gamma.estimate(x[-i])[1], s = gamma.estimate(x[-i])[2]) 
parameters <- rbind(parameters, p) 
} 
parameters <- parameters[-1,] 
er_a <- (var(parameters[,1])*(length(parameters[,1])-1)^2/length(parameters[,1]))^(1/2) 
er_s <- (var(parameters[,2])*(length(parameters[,2])-1)^2/length(parameters[,2]))^(1/2) 
return(c(er_a=er_a, er_s=er_s)) 
} 
``` 

#4.Вызовите написанную функцию для данных из п.2. Сходятся ли полученные значения? 
```{r} 
my.gamma.jk(c0$Hwt) 
my.gamma.jk(cats$Hwt) 
``` 


#5. Вызовите написанную функцию для получения стандартных ошибок a и s для полного набора данных. 
```{r} 
my.gamma.jk(cats$Hwt) 
``` 


#6. Рассчитайте параметры a и s раздельно для кошек и котов. Найдите jackknife SE для полученных параметров (всего 4). 
```{r} 
gamma.estimate(cats$Hwt[cats$Sex=='F']) 
my.gamma.jk(cats[cats$Sex=='F',]) 

gamma.estimate(cats$Hwt[cats$Sex=='M']) 
my.gamma.jk(cats[cats$Sex=='M',]) 
``` 


#7. Стандартная ошибка разницы между двумя независимыми количественными оценками d1 и d2 равняется:sqrt(se1^2 + se2^2), где se1 и se2 стандартные отклонения для d1 и d2 соответственно. Рассчитайте разницу оцениваемых параметров между кошками и котами и стандартное отклонение разницы. 
``` {r} 
round(abs(gamma.estimate(cats$Hwt[cats$Sex=='F'])[1]-gamma.estimate(cats$Hwt[cats$Sex=='M'])[1]),3) #gamma.estimate, a 
round(abs(gamma.estimate(cats$Hwt[cats$Sex=='F'])[2]-gamma.estimate(cats$Hwt[cats$Sex=='M'])[2]),3) #gamma.estimate, s 
round(sqrt(my.gamma.jk(cats[cats$Sex=='F',])[[1]]^2 + my.gamma.jk(cats[cats$Sex=='M',])[[1]]^2),3) #my.gamma.jk, a 
round(sqrt(my.gamma.jk(cats[cats$Sex=='F',])[[2]]^2 + my.gamma.jk(cats[cats$Sex=='M',])[[2]]^2),3) #my.gamma.jk, s 
``` 


#8.Означают ли полученные из предыдущего пункта значения, что наблюдается значимое влияние пола на вес сердца? Поясните ответ. 
Вес сердца зависит от пола. Самцы больше весят, и их сердца соответственно.