---
title: "Untitled"
author: "Талапов Н./Абдулина Л."

#Задание 1 

#Выполните команду summary() на полном наборе данных. Можно ли по результату выполнения сказать сколько строк в датафрейме? Если да, напишите сколько. Если нет, то приведите другой способ. 
```{r} 
library(MASS) 
data(Cars93) 
summary(Cars93) 
``` 

# Строк в датафреме:87+1+1+1+1+1+1=93 

#Найдите среднюю цену машин с задним приводом. 
```{r} 
mean(Cars93[["Price"]][Cars93[["DriveTrain"]]=="Rear"]) 
``` 

#Найдите минимальное число лошадиных сил автомобиля для 7 пассажиров. Для 6 пассажиров 
```{r} 
min(Cars93[["Horsepower"]][Cars93[["Passengers"]]==7]) 
min(Cars93[["Horsepower"]][Cars93[["Passengers"]]==6]) 
``` 

#Найдите машины с максимальным, минимальным и средним(медианой) расстоянием, которая машина может проехать по трассе. 
```{r} 
distance=Cars93[["MPG.highway"]]*Cars93[["Fuel.tank.capacity"]] 
Cars93[which( distance==max( distance)),] 
Cars93[which( distance==min( distance)),] 
Cars93[which(distance==median(distance)),] 
``` 

#Задание 2 
#1. Выполните код и запустите эту функцию factory.run(). 
```{r} 
factory.run <- function (o.cars=1, o.trucks=1) { 
factory <- matrix(c(40,1,60,3),nrow=2, dimnames=list(c("трудодни","сталь"),c("автомобили","грузовики"))) 
warehouse <- c(1600,70) #Доступно материалов на складе 
names(warehouse) <- rownames(factory) 
reserve <- c(8,1) 
names(reserve) <- rownames(factory) 
output <- c(o.cars, o.trucks) 
names(output) <- colnames(factory) 

steps <- 0 # Счётчик числа шагов цикла 
repeat { 
steps <- steps + 1 
needed <- factory %*% output # Подсчитаем ресурсы, которые нам нужны для производства требуемого кол-ва машин 
message(steps) 
print(needed) 
# Если ресурсов достаточно и остаток меньше или равен резерву, то мы произвели максимум возможного. 
# Нужно прекращать 
if (all(needed <= warehouse) && all((warehouse - needed) <= reserve)) { 
break() 
} 
# Если заявка слишком большая и ресурсов недостаточно, уменьшим её на 10% 
if (all(needed > warehouse)) { 
output <- output * 0.9 
next() 
} 
# Если всё наоброт, то увеличим на 10% 
if (all(needed < warehouse)) { 
output <- output * 1.1 
next() 
} 
# Если мы потребили одного ресурса слишком много, а другого недостаточно, 
# то увеличим план на случайную величину 
output <- output * (1+runif(length(output),min=-0.1,max=0.1)) 
} 

return(output) 
} 
``` 

#2. На выходе получаем данные о количестве автомобилей (o.cars, o.truks). 
#3. Вследствии равномерного распределения runif, данные немного отличаются. 
#4. В приведённом коде, переменные steps и output находятся внутри алгоритма. Измените функцию так, чтобы она возвращала число шагов и произведённое количество машин. 
```{r} 
factory.run <- function (o.cars=1, o.trucks=1) { 
factory <- matrix(c(40,1,60,3),nrow=2, dimnames=list(c("трудодни","сталь"),c("автомобили","грузовики"))) 
warehouse <- c(1600,70) #Доступно материалов на складе 
names(warehouse) <- rownames(factory) 
reserve <- c(8,1) 
names(reserve) <- rownames(factory) 
output <- c(o.cars, o.trucks) 
names(output) <- colnames(factory) 

steps <- 0 # Счётчик числа шагов цикла 
repeat { 
steps <- steps + 1 
needed <- factory %*% output # Подсчитаем ресурсы, которые нам нужны для производства требуемого кол-ва машин 
message(steps) 
print(needed) 
# Если ресурсов достаточно и остаток меньше или равен резерву, то мы произвели максимум возможного. 
# Нужно прекращать 
if (all(needed <= warehouse) && all((warehouse - needed) <= reserve)) { 
break() 
} 
# Если заявка слишком большая и ресурсов недостаточно, уменьшим её на 10% 
if (all(needed > warehouse)) { 
output <- output * 0.9 
next() 
} 
# Если всё наоброт, то увеличим на 10% 
if (all(needed < warehouse)) { 
output <- output * 1.1 
next() 
} 
# Если мы потребили одного ресурса слишком много, а другого недостаточно, 
# то увеличим план на случайную величину 
output <- output * (1+runif(length(output),min=-0.1,max=0.1)) 
}
names(steps) <- c("Шагов:") 
return(output) 
return(steps) 
} 

``` 
#5. Установите план равный тридцати автомобилям и 20 грузовикам и выполните функцию. 
```{r} 
factory.run(30,20) 
``` 
#5.В результате получили приблизительно тоже значение автомобилей. 
```{r} 
factory.run <- function (o.cars=1, o.trucks=1) { 
factory <- matrix(c(40,1,60,3),nrow=2, dimnames=list(c("трудодни","сталь"),c("автомобили","грузовики"))) 
warehouse <- c(1600,70) #Доступно материалов на складе 
names(warehouse) <- rownames(factory) 
reserve <- c(8,1) 
names(reserve) <- rownames(factory) 
output <- c(o.cars, o.trucks) 
names(output) <- colnames(factory) 

steps <- 0 # Счётчик числа шагов цикла 
repeat { 
steps <- steps + 1 
needed <- factory %*% output # Подсчитаем ресурсы, которые нам нужны для производства требуемого кол-ва машин 
message(steps) 
print(needed) 
# Если ресурсов достаточно и остаток меньше или равен резерву, то мы произвели максимум возможного. 
# Нужно прекращать 
if (all(needed <= warehouse) && all((warehouse - needed) <= reserve)) { 
break() 
} 
# Если заявка слишком большая и ресурсов недостаточно, уменьшим её на 10% 
if (all(needed > warehouse)) { 
output <- output * 0.9 
next() 
} 
# Если всё наоброт, то увеличим на 10% 
if (all(needed < warehouse)) { 
output <- output * 1.1 
next() 
} 
# Если мы потребили одного ресурса слишком много, а другого недостаточно, 
# то увеличим план на случайную величину 
output <- output * (1+runif(length(output),min=-0.1,max=0.1)) 
} 
names(needed) <- rownames(factory) 
names(steps) <- c("Шагов:") 
return(c(steps,output,needed)) 
} 
```